臺灣臺北地方法院民事判決　　　　　　95年度家訴字第224號
原　　　告　戊○○
訴訟代理人　亥○○律師
被　　　告　辰○○
　　　　　　戌○○○
　　　　　　酉○○○
　　　　　　乙○○
　　　　　　庚○○○
　　　　　　甲○○
　　　　　　丙○○
　　　　　　丁○○
　　　　　　卯○○
　　　　　　丑○○
　　　　　　寅○○
　　　　　　癸○○
　　　　　　子○○
　　　　　　壬○○
　　　　　　巳○○
　　　　　　辛○○
　　　　　　天○○
　　　　　　地○○
　　　　　　Ｅ○○○
　　　　　　申○○○
上列一人之
訴訟代理人　未○○　　住同上
被　　　告　Ｂ○○　　住臺北縣.
　　　　　　己○○　　住臺北縣.
　　　　　　黃○○　　住臺北縣.
　　　　　　宇○○　　住同上
　　　　　　Ａ○○　　住同上
　　　　　　玄○○　　住同上
　　　　　　宙○○　　住臺北縣.
　　　　　　Ｄ○○　　住同上
　　　　　　午○○○　住臺北縣.
　　　　　　Ｆ○○　　住臺北縣.
　　　　　　Ｊ○○　　住同上
　　　　　　Ｉ○○　　住臺北縣.
　　　　　　Ｇ○○　　住臺北縣.
　　　　　　Ｈ○○　　住臺北市.
　　　　　　Ｃ○○　　住臺北縣.
上列當事人間請求分割遺產事件，本院於民國96年3 月27日言詞
辯論終結，判決如下：
    主      文
如附表一所示之土地准予分割、變賣，所得價金按附表二所示之
比例分配之。
訴訟費用由兩造按附表二所示之比例負擔。
    事實及理由
壹、程序方面：
一、被告辰○○、戌○○○、酉○○○、乙○○、庚○○○、甲○○、丙○○、丁○○、寅○○、癸○○、子○○、壬○○
    、辛○○、天○○、地○○、Ｂ○○、己○○、黃○○、宇
    ○○、Ａ○○、玄○○、Ｄ○○、午○○○、Ｆ○○、Ｊ○○、Ｉ○○、Ｇ○○、Ｈ○○、Ｃ○○經合法送達，未於言
    詞辯論期日到場，核無民事訴訟法第386 條所列各款情形，
    應依原告之聲請，由其一造辯論而為判決。
二、被告卯○○、丑○○、Ｅ○○○、申○○○、宙○○經合法
    送達，未於最後言詞辯論期日到場，核無民事訴訟法第386
    條所列各款情形，應依原告之聲請，由其一造辯論而為判決
    。
貳、原告聲明求為判決：准將被繼承人林好英如附表一所示之土
    地遺產分割，分割方式如下：（一）附表一之第1 筆至第38
    筆土地遺產，分割成：被告辰○○、戌○○○、酉○○○、
    乙○○，每人應有部分二十一分之一。被告庚○○○、甲○○、丙○○、丁○○，與原告戊○○，每人應有部分一○五
    分之一。被告卯○○、丑○○、寅○○、癸○○、子○○、
    壬○○、巳○○、辛○○、天○○、地○○、Ｅ○○○、申
    ○○○共12人公同共有二十一分之一。被告Ｂ○○、己○○
    、黃○○、宇○○、Ａ○○、玄○○、宙○○、Ｄ○○、午
    ○○○、Ｆ○○、Ｊ○○、Ｉ○○、Ｇ○○、Ｈ○○、Ｃ○○共15人公同共有二十一分之一。（二）附表一之第39筆土
    地遺產，分割成：被告辰○○、戌○○○、酉○○○、乙○○，每人應有部分七分之一。被告庚○○○、甲○○、丙○○、丁○○，與原告戊○○，每人應有部分三十五分之一。
    被告卯○○、丑○○、寅○○、癸○○、子○○、壬○○、
    巳○○、辛○○、天○○、地○○、Ｅ○○○、申○○○共
    12人公同共有七分之一。被告Ｂ○○、己○○、黃○○、宇
    ○○、Ａ○○、玄○○、宙○○、Ｄ○○、午○○○、Ｆ○○、Ｊ○○、Ｉ○○、Ｇ○○、Ｈ○○、Ｃ○○共15人公同
    共有七分之一。並主張：
一、被繼承人林好英於民國49年7 月20日死亡，兩造為被繼承人
    林好英之繼承人，繼承如附表一所示之土地遺產，並於95年
    5 月辦妥如附表一所示土地之繼承登記。爰依民法第1164條
    、第830 條第2 項、第823 條第1 項、第824 條規定，請准
    分割如附表一所示之土地遺產。
二、訴之聲明所列之分割方式，係依照各繼承人應繼分進行分割
    。
（一）被繼承人林好英與贅夫王廷祥，育有長女王麵，其後王麵
      與廖許連慶結婚，生有次男原名廖建隆（21年1 月24日出
      生），21年1 月28日被王廷祥收養為螟蛉子（即養子），
      更名為王德隆。因王德隆之情形，屬於外祖父收養外孫。
      此種情形，在日據時代並非無效，然民法施行後，此種情
      形與法有違，則此種收養是否有效，即有爭議。
（二）依司法院21年6 月7 日院解字第761 號解釋，認為親屬間
      輩份不同關係，不能認其收養關係為有效。故當發生此種
      輩份不相當之收養，應認為違反公序良俗而無效，被收養
      人王德隆之繼承權應回歸本生父母。前述見解，亦為臺北
      縣政府95年8 月10日北府地測字0950569548號函，及臺北
      縣新店市戶政事務所同年4 月25日北縣店戶字第09500028
      31號函所肯認。依前述司法院解釋之見解，則王德隆之繼
      承權應回歸本生父母（即廖王麵），故王德隆對於被繼承
      人林好英並無繼承權，其僅能於其母廖王麵繼承後死亡，
      再繼承廖王麵之應繼分。
（三）被繼承人林好英於49年7 月20日死亡時，繼承人為被告辰
      ○○、戌○○○、酉○○○、乙○○、訴外人林朝蘭（64
      年11月13日死亡）、王朝榮（92年2 月11日死亡），及廖
      王麵（70年5 月22日死亡）共7 人。是以，被告辰○○、
      戌○○○、酉○○○、乙○○應繼分為七分之一。
（四）林朝蘭於64年11月13日死亡，其繼承人為配偶林張梅花（
      71年7 月27日死亡）、被告卯○○、丑○○、寅○○、訴
      外人林天明（93年7 月27日死亡，繼承人為被告癸○○）
      、被告子○○、壬○○、訴外人林阿珠（93年1 月21日死
      亡，繼承人為被告巳○○、辛○○、天○○、地○○）、
      被告Ｅ○○○及申○○○共10人。故林朝蘭繼承被繼承人
      林好英之應繼分七分之一，應由被告卯○○、丑○○、寅
      ○○、癸○○、子○○、壬○○、巳○○、辛○○、天○○、地○○、Ｅ○○○及申○○○共12人公同共有。由於
      原告不知上開繼承人12人之想法，為尊重該房，故陳明由
      其公同共有林朝蘭應繼分七分之一。
（五）王朝榮於92年2 月11日死亡，其繼承人為被告庚○○○、
      甲○○、丙○○、丁○○與原告共5 人，每人應繼分（原
      告誤載為應有部分）三十五分之一。
（六）廖王麵於70年5 月22日死亡：
    １、廖王麵之繼承人為訴外人廖城（82年9 月12日死亡，繼
        承人為被告Ｂ○○）、王德隆（92年5 月11日死亡，繼
        承人為被告己○○）、廖德隆（94年5 月17日死亡，繼
        承人為被告黃○○、宇○○、Ａ○○、玄○○）、被告
        宙○○、訴外人廖福全（88年6 月17日死亡後，其無子
        女、無配偶，由其兄弟姊妹繼承）、被告Ｄ○○、被告
        午○○○、訴外人聶廖素英（85年4 月17日死亡後，繼
        承人為被告Ｆ○○、Ｊ○○、Ｉ○○、Ｇ○○、Ｈ○○
        ）、被告Ｃ○○共9 人。
    ２、廖王麵繼承被繼承人林好英之應繼分七分之一，應由被
        告Ｂ○○、己○○、黃○○、宇○○、Ａ○○、玄○○
        、宙○○、Ｄ○○、午○○○、Ｆ○○、Ｊ○○、Ｉ○○、Ｇ○○、Ｈ○○、Ｃ○○共15人公同共有。由於原
        告不知上開繼承人15人之想法，為尊重該房，故陳明由
        其公同共有廖王麵應繼分七分之一。
、被告方面：
一、被告辰○○、戌○○○、酉○○○、乙○○、庚○○○、甲○○、丙○○、丁○○、子○○、壬○○未於言詞辯論期日
    到場，惟據其所提出之書狀，聲明求為判決：一、請准依照
    原告訴之聲明第一項及第二項之方法，分割如附表一所示之
    土地。並辯稱：如附表一所示之土地係被繼承人林好英之遺
    產，原告起訴時，均已向同宗長輩請示，同宗長輩亦同意依
    照法律規定進行分割。
二、被告卯○○、丑○○、Ｅ○○○聲明求為判決：一、請准依
    照原告訴之聲明第一項及第二項之方法，分割如附表一所示
    之土地。並陳稱：如附表一所示之土地係被繼承人林好英之
    遺產，原告起訴時，均已向同宗長輩請示，同宗長輩亦同意
    依照法律規定進行分割。
三、被告申○○○、宙○○陳稱：兩造均為被繼承人林好英之繼
    承人。
四、被告巳○○陳稱：被告巳○○之配偶林阿珠於二十餘年前過
    世，其是否為被繼承人林好英之長子林朝蘭之長女，被告巳
    ○○並不清楚。至於本件分割遺產事件，別人怎麼樣就怎麼
    樣，並無意見。
肆、經查下列事實：（一）被繼承人林好英於49年7 月20日死亡
    ，留有如附表一所示之遺產，繼承人為被告辰○○、戌○○○、酉○○○、乙○○、訴外人林朝蘭（已歿）、王朝榮（
    已歿）及廖王麵（已歿）共7 人，其應繼分各為七分之一。
    （二）林朝蘭之應繼分為七分之一，惟於64年11月13日死亡
    ，其繼承人為配偶林張梅花（已歿）、被告卯○○、丑○○
    、寅○○、訴外人林天明（已歿）、被告子○○、壬○○、
    訴外人林阿珠（已歿）、被告Ｅ○○○及申○○○共10人。
    之後，林張梅花於71年7 月27日死亡；林天明於93年7 月27
    日死亡，繼承人為被告癸○○；林阿珠於93年1 月21日死亡
    ，繼承人為被告巳○○、辛○○、天○○、地○○；故林朝
    蘭所繼承被繼承人林好英之應繼分七分之一，即由被告卯○○、丑○○、寅○○、癸○○、子○○、壬○○、巳○○、
    辛○○、天○○、地○○、Ｅ○○○及申○○○共12人繼承
    之，其應繼分如附表二所示。（三）王朝榮於92年2 月11日
    死亡，繼承人為被告庚○○○、甲○○、丙○○、丁○○與
    原告共5 人，故王朝榮所繼承被繼承人林好英之應繼分七分
    之一，即由上開5 人繼承之，其應繼分如附表二所示。（四
    ）廖王麵於70年5 月22日死亡，繼承人為訴外人廖城（已歿
    ）、王德隆（已歿）、廖德隆（已歿）、被告宙○○、訴外
    人廖福全（已歿）、被告Ｄ○○、被告午○○○、訴外人聶
    廖素英（已歿）及被告Ｃ○○共9 人。（五）廖城於82年9
    月12日死亡，繼承人為被告Ｂ○○；王德隆於92年5 月11日
    死亡，繼承人為被告己○○；廖德隆於94年5 月17日死亡，
    繼承人為被告黃○○、宇○○、Ａ○○、玄○○；廖福全於
    88 年6月17日死亡，由其尚存之兄弟姊妹王德隆、廖德隆、
    被告宙○○、被告Ｄ○○、被告午○○○、被告Ｃ○○繼承
    ；聶廖素英於85年4 月17日死亡，繼承人為被告Ｆ○○、Ｊ
    ○○、Ｉ○○、Ｇ○○、Ｈ○○。故廖王麵所繼承被繼承人
    林好英之應繼分七分之一，即由被告Ｂ○○、己○○、黃○○、宇○○、Ａ○○、玄○○、宙○○、Ｄ○○、午○○○
    、Ｆ○○、Ｊ○○、Ｉ○○、Ｇ○○、Ｈ○○、Ｃ○○共15
    人繼承之，其應繼分如附表二所示。（六）如附表一所示之
    土地業已辦理繼承登記，現為兩造公同共有。此有被繼承人
    林好英之繼承系統表（見本院卷第1 冊第14頁）、各繼承人
    之應繼分一覽表、戶籍謄本、除戶戶籍謄本（見本院卷第3
    冊第700 、702 至741 頁）及土地登記謄本（置於外放證物
    袋）附卷可稽，且為原告、被告辰○○、戌○○○、酉○○○、乙○○、庚○○○、甲○○、丙○○、丁○○、卯○○
    、丑○○、子○○、壬○○、巳○○、Ｅ○○○、申○○○
    、宙○○所不爭執，而被告寅○○、癸○○、辛○○、天○○、地○○、Ｂ○○、己○○、黃○○、宇○○、Ａ○○、
    玄○○、Ｄ○○、午○○○、Ｆ○○、Ｊ○○、Ｉ○○、Ｇ
    ○○、Ｈ○○、Ｃ○○對於原告主張之事實，已於相當時期
    受合法之通知，而於言詞辯論期日不到場，亦未提出準備書
    狀爭執，自堪信為真實。
伍、得心證之理由：
一、按繼承人得隨時請求分割遺產，但法律另有規定或契約另有
    訂定者，不在此限，民法第1164條定有明文。查兩造均為被
    繼承人林好英之繼承人，本件既無法律不得分割之規定，亦
    無任何契約協議不得分割或訂有不可分割之期限，原告自得
    本於繼承人之地位，隨時請求分割被繼承人林好英如附表一
    所示之遺產。
二、遺產分割之方法：
（一）按同一順序之繼承人有數人時，按人數平均繼承，但法律
      另有規定者，不在此限，民法第1141條定有明文。又繼承
      人有數人時，在分割遺產前，各繼承人對於遺產全部為公
      同共有，民法第1151條定有明文。又公同共有物分割之方
      法，除法律另有規定外，應依關於共有物分割之規定，即
      得依共有人協議之方法行之，不能協議決定者，法院得因
      任何共有人之聲請，命為左列之分配：一以原物分配於各
      共有人。二變賣共有物，以價金分配於各共有人。（第三
      項）以原物為分配時，如共有人中，有不能按其應有部分
      受分配者，得以金錢補償之（民法第830 條第2 項、第83
      0 條規定參照）。
（二）次按共有物之分割，應依共有人協議之方法行之，共有人
      不得遽向法院訴請分割。倘兩造不能協議決定分割之方法
      ，已甚明顯，共有人得逕依民法第824 條第2 項訴請分割
      （最高法院29年上字第472 號判例參照）。
（三）再按裁判分割之方法限於原物分配、價金分配及原物分配
      兼金錢補償三種，除此之外之分割方法均屬於法有違（民
      法第830 條第2 項、第824 條第2 項、第3 項規定及最高
      法院62年臺上字第2575號判例參照）。
（四）復按分割共有物，以消滅共有關係為目的。法院裁判分割
      共有土地時，除因該土地內部分土地之使用目的不能分割
      （如為道路）或部分共有人仍願維持其共有關係，應就該
      部分土地不予分割或准該部分共有人成立新共有關係外，
      應將土地分配於各共有人單獨所有，最高法院69年臺上字
      第1831號著有判例。
（五）如附表一所示之土地為被繼承人林好英之遺產，於分割之
      前，全體繼承人即兩造對之為公同共有。而關於如附表一
      所示土地之分割方法，並無法律之特別規定，原告雖未證
      明其提起本件分割遺產訴訟之前業已踐行協議分割之程序
      ，惟於本院審理時，被告辰○○、戌○○○、酉○○○、
      乙○○、庚○○○、甲○○、丙○○、丁○○、卯○○、
      丑○○、子○○、壬○○、Ｅ○○○表明同意原告訴之聲
      明所載之遺產分割方式，被告巳○○、申○○○、宙○○
      並未具體表明其分割意見，而被告寅○○、癸○○、辛○○、天○○、地○○、Ｂ○○、己○○、黃○○、宇○○
      、Ａ○○、玄○○、Ｄ○○、午○○○、Ｆ○○、Ｊ○○
      、Ｉ○○、Ｇ○○、Ｈ○○、Ｃ○○既未於言詞辯論期日
      到場，亦未提出任何書狀陳述其意見，且被告Ｈ○○、Ｃ
      ○○更因現應受送達之處所不明，而經本院為公示送達，
      足見兩造對於被繼承人林好英之遺產分割方式未能達成協
      議。故原告訴請裁判分割如附表一所示之遺產，於法有據
      。
（六）原則上遺產之分割係以消滅公同共有關係為目的，惟原告
      所為之聲明係部分繼承人維持公同共有關係，部分繼承人
      則成立分別共有關係，顯未符合遺產分割之最終目的。經
      本院闡明命原告敘明其聲請是否存有何特殊事由，原告陳
      稱：經原告口頭與全體繼承人中二房繼承人（即被告庚○○○、甲○○、丙○○、丁○○，與被告辰○○、戌○○○、乙○○、酉○○○）口頭溝通，該二房繼承人願以分
      別共有方式分割遺產，至其他房繼承人部分，原告基於晚
      輩立場，不敢貿然為其作主，故聲明使其公同共有等語（
      見本院卷第4 冊第680 頁反面之言詞辯論筆錄）。雖被告
      辰○○、戌○○○、酉○○○、乙○○、庚○○○、甲○○、丙○○、丁○○、卯○○、丑○○、子○○、壬○○
      、Ｅ○○○（下稱被告辰○○等13人）表明同意原告訴之
      聲明，或可解讀為被告辰○○、戌○○○、酉○○○、乙○○、庚○○○、甲○○、丙○○、丁○○願與其餘其餘
      繼承人維持分別共有關係，被告卯○○、丑○○、子○○
      、壬○○、Ｅ○○○願與其餘繼承人維持公同共有關係，
      此種分割方式係於同一筆土地遺產上同時存在36位共有人
      ，且各共有人間或為分別共有、或為公同共有，相關內部
      關係（共有物的使用收益、處分、管理、費用負擔等）與
      外部關係（對第三人之權利及義務）牽連廣泛、錯綜複雜
      ，徒使如附表一所示之土地之所有權關係更形混亂。且僅
      原告與被告辰○○等13人明確表明願維持共有關係之意，
      其餘繼承人並無任何相關意思表示，況被告卯○○、丑○○、寅○○、癸○○、子○○、壬○○、巳○○、辛○○
      、天○○、地○○、Ｅ○○○、申○○○共12人係共同繼
      承原本由林朝蘭所繼承被繼承人林好英之應繼分七分之一
      ，現僅被告卯○○、丑○○、子○○、壬○○、Ｅ○○○
      表示願維持公同共有關係，至被告寅○○、癸○○、巳○○、辛○○、天○○、地○○、申○○○並無此意願，如
      何准許被告卯○○、丑○○、子○○、壬○○、Ｅ○○○
      與被告寅○○、癸○○、巳○○、辛○○、天○○、地○○、申○○○維持公同共有之狀態？是以原告既未證明如
      附表一所示之土地內有何土地之使用目的不能分割，且無
      從僅憑原告與被告辰○○等13人之意思，即將如附表一所
      示之各筆土地中部分不予分割而准原告與被告辰○○等13
      人成立分別共有與公同共有關係，其餘部分分配予其餘繼
      承人單獨所有。亦即如附表一所示之土地應統一處理，同
      按原物分配、價金分配或原物分配兼金錢補償之方法予以
      分割，以消滅其公同共有關係。
（七）遺產分割之基本原則乃經濟價值最大化，爰審酌如附表一
      所示之土地包含田、旱、林、建等各式地目，且不乏面積
      狹小之畸零地，如附表一編號３、６、９、、、、
      、所示之土地面積皆不足20平方公尺，且如附表一編
      號１至所示之土地之權利範圍僅有三分之一，而本件繼
      承人多達36人，若以原物分割細分如附表一所示之土地，
      不僅造成更多畸零地，且所分得之土地面積過於狹小、地
      界曲折，亦可能造成與公路無適宜之聯絡之袋地，甚難達
      成圓滿之利用，反而因原物分割導致嗣後就標的物之使用
      無效率，遑論兩造就如附表一所示之土地在生活上並無密
      不可分的依存關係，並無使兩造取得如附表一所示之土地
      單獨所有權之必要，故為發揮如附表一所示之土地最大之
      經濟效用，減少因原物分割所生之無謂損失與交易成本，
      以期對有限之資源為最有效率之配置與運用，應予變價分
      割，並將所得價金按附表二所示之比例分配為宜。
三、從而，原告請求分割被繼承人林好英如附表一所示之遺產，
    為有理由，應予准許，並分割如主文第一項所示。
四、至兩造其餘之攻擊或防禦方法，及未經援用之證據，經本院
    斟酌後，認為均不足以影響本判決之結果，自無逐一詳予論
    駁之必要，併此敘明。
陸、訴訟費用負擔之依據：民事訴訟法第78條、第85條第1 項前
    段。
中    華    民    國    96    年    4     月    11    日
                        家事法庭法  官   蔡惠如
以上正本係照原本作成。
如對本判決上訴，須於判決送達後20日之不變期間內，向本院
提出上訴狀。
中　　華　　民　　國　　96　　年　　4 　　月　　13　　日
                                 書記官  陳俐妙
附表二：繼承人應繼分及訴訟費用負擔比例
┌──┬─────┬────┬──┬─────┬────┬──┬─────┬────┐
│編號│繼承人姓名│應繼分、│編號│繼承人姓名│應繼分、│編號│繼承人姓名│應繼分及│
│    │          │訴訟費用│    │          │訴訟費用│    │          │訴訟費用│
│    │          │負擔比例│    │          │負擔比例│    │          │負擔比例│
├──┼─────┼────┼──┼─────┼────┼──┼─────┼────┤
│  1 │  戊○○  │1╱35   │ 13 │  癸○○  │1╱63   │ 25 │  宇○○  │7╱1512 │
├──┼─────┼────┼──┼─────┼────┼──┼─────┼────┤
│  2 │  辰○○  │1╱7    │ 14 │  子○○  │1╱63   │ 26 │  Ａ○○  │7╱1512 │
├──┼─────┼────┼──┼─────┼────┼──┼─────┼────┤
│  3 │ 戌○○○ │1╱7    │ 15 │  壬○○  │1╱63   │ 27 │  玄○○  │7╱1512 │
├──┼─────┼────┼──┼─────┼────┼──┼─────┼────┤
│  4 │ 酉○○○ │1╱7    │ 16 │  巳○○  │1╱252  │ 28 │  宙○○  │7╱378  │
├──┼─────┼────┼──┼─────┼────┼──┼─────┼────┤
│  5 │  乙○○  │1╱7    │ 17 │  辛○○  │1╱252  │ 29 │  Ｄ○○  │7╱378  │
├──┼─────┼────┼──┼─────┼────┼──┼─────┼────┤
│  6 │ 庚○○○ │1╱35   │ 18 │  天○○  │1╱252  │ 30 │ 午○○○ │7╱378  │
├──┼─────┼────┼──┼─────┼────┼──┼─────┼────┤
│  7 │  甲○○  │1╱35   │ 19 │  地○○  │1╱252  │ 31 │  Ｆ○○  │1╱315  │
├──┼─────┼────┼──┼─────┼────┼──┼─────┼────┤
│  8 │  丙○○  │1╱35   │ 20 │ Ｅ○○○ │1╱63   │ 32 │  Ｊ○○  │1╱315  │
├──┼─────┼────┼──┼─────┼────┼──┼─────┼────┤
│  9 │  丁○○  │1╱35   │ 21 │ 申○○○ │1╱63   │ 33 │  Ｉ○○  │1╱315  │
├──┼─────┼────┼──┼─────┼────┼──┼─────┼────┤
│ 10 │  卯○○  │1╱63   │ 22 │  Ｂ○○  │6╱378  │ 34 │  Ｇ○○  │1╱315  │
├──┼─────┼────┼──┼─────┼────┼──┼─────┼────┤
│ 11 │  丑○○  │1╱63   │ 23 │  己○○  │7╱378  │ 35 │  Ｈ○○  │1╱315  │
├──┼─────┼────┼──┼─────┼────┼──┼─────┼────┤
│ 12 │  寅○○  │1╱63   │ 24 │  黃○○  │7╱1512 │ 36 │  Ｃ○○  │7╱378  │
└──┴─────┴────┴──┴─────┴────┴──┴─────┴────┘
